臺灣彰化地方法院刑事判決　　　　　　　96年度易字第1335號
公　訴　人　臺灣彰化地方法院檢察署檢察官
被　　　告　乙○○
上列被告因恐嚇案件，經檢察官提起公訴 （96年度偵字第6652號
），本院判決如下：
    主    文
乙○○以加害生命之事，恐嚇他人致生危害於安全，處拘役拾
日，如易科罰金，以新臺幣壹仟元折算壹日。
　　犯罪事實
一、乙○○與丙○○係鄰居關係。乙○○於民國96年6 月22日凌
    晨1 時30分許，因不滿丙○○所飼養之狗吠叫，竟持割草用
    長刀，前往丙○○位於彰化縣二水鄉○○村○○路44號）起
    訴書誤載為42號）住家前，欲毆打該狗，並持石頭砸向狗，
    俟丙○○在屋內聽有異狀，出面察看，乙○○竟持長刀揮向
    丙○○，及以兇惡之語氣向丙○○恐嚇稱：給你死，給你死
    等語，使丙○○心生畏懼。嗣經丙○○退到屋簷下，無奈地
    對乙○○說讓你殺死好了，乙○○方停止揮砍，適丙○○之
    兒子黃勝爵返家，乙○○即在黃勝爵勸說下攜刀（未扣案）
    返回隔壁之42號住處。
二、案經丙○○訴由彰化縣警察局田中分局報請臺灣彰化地方法
    院檢察署檢察官偵查起訴。
    理    由
一、本案下列所引用之供述或非供述證據，經本院審理時予以提
    示，各經檢察官及被告表示意見，當事人均未於言詞辯論終
    結前對該等證據表示異議，依法該等供述及非供述證據均已
    擬制同意其有證據能力，本院審酌上開證據，認為以之作為
    本案之證據亦屬適當，是自均具有證據能力。
二、訊據被告乙○○固不否認曾於上揭時地持割草用長刀出現在
    告訴人丙○○面前之事實，惟矢口否認涉有上揭恐嚇安全之
    犯行，辯稱：伊當時只是對著告訴人家裡所養的狗嚷著「給
    你死」，但不是對著告訴人說的云云。
三、經查，上揭犯罪事實，除據告訴人丙○○迭於偵訊及本院審
    理時具結證述詳盡外；另證人即告訴人之媳婦黃蒨玉亦於偵
    查中具結證述：當日在伊家外面，確實有見到被告持割草用
    長刀，口中並嚷著「給你死」、「給你死」，但不知道是對
    誰所說等語；被告所舉之證人即伊妻甲○○亦到庭結稱：丙
    ○○有說「不然我讓你打死好了」等語（見本院96年10月12
    日審判筆錄第3 頁）。再參諸被告乙○○自陳：「（問：你
    之前對她（指丙○○）做什麼動作，她為什麼要說那句話？
    ）答：當時因為我用石頭丟狗，狗已經跑到房子後面，不在
    丙○○身邊，可能是因為丙○○看見我有拿割草刀」等語，
    則被告乙○○縱使最初係為追狗而去，然已拿石頭丟狗，使
    狗跑離該處後，猶然持刀立於丙○○住處前，如非對丙○○
    有持刀揮舞並出言恐嚇之情事，丙○○何出此言？況被告乙
    ○○一直待至乙○○之子黃勝爵返家時，在黃盛爵之勸說下
    ，才攜刀返回隔壁住處一情，亦據證人黃蒨玉、黃勝爵分別
    於警詢時證述明確（見偵查卷第14、17頁），如被告乙○○
    僅意在教訓丙○○家所飼養之狗，狗跑離後，又何須停留在
    該處，直至丙○○之子黃勝爵返家時才離去，由此益顯被告
    乙○○當時持刀出言恐嚇確係對丙○○所為，證人丙○○上
    揭證述是為真實，被告乙○○一再辯稱：均係針對狗為之云
    云，不過為藉口而已，並不足取。綜上事證明確，被告犯行
    堪以認定。
四、核被告乙○○所為，係犯刑法第305 條恐嚇危害安全罪。爰
    審酌被告與丙○○為鄰居關係，鄰居相處貴在尊重，縱丙○
    ○家之狗吠叫擾人，然持刀出言恐嚇，手段仍屬過激，且被
    告與告訴人丙○○曾成立調解，有調解書1 紙附卷可參，告
    訴人並因此表示願撤回告訴，有撤回告訴狀在卷可核（然本
    案為公訴罪，無從撤回告訴），惟被告竟不履行調解條件，
    業據告訴人丙○○及被告乙○○各自陳明在卷，顯見被告誠
    意不足，並無反省之心，再審度被告犯罪之手段、犯罪所生
    之危險或損害、犯罪後到庭態度尚稱良好等一切情狀，判處
    如主文所示之刑，並諭知易科罰金之折算標準，以示懲儆。
五、又被告犯罪時間，已在96年4 月24日以後，並無中華民國九
    十六年罪犯減刑條例之適用，附此敘明。
六、被告乙○○持以恐嚇之割草用長刀1 把，並未扣案，為免執
    行之困難，且該長刀主要用途乃在割刈雜草，本案為偶發事
    件，是本院認亦無沒收之必要，故不予宣告沒收。
七、應適用法條
（一）依刑事訴訟法第299條第1項前段。
（二）刑法第305 條、第41條第1 項前段。
（三）刑法施行法第1條之1第1項、第2項前段。
本案經檢察官郭玄義到庭執行職務。
中　　華　　民　　國　　96　　年　　10　　月　　26　　日
                  刑事第四庭  法  官  周淡怡
以上正本證明與原本無異。
如不服本判決，應於判決送達後10日內，向本院提出上訴書狀，
上訴書狀應「敘述具體上訴理由」，並按他造當事人之人數附繕
本。「切勿逕送上級法院」。
告訴人或被害人對於判決如有不服具備理由請求檢察官上訴者，
其上訴期間之計算係以檢察官收受判決正本之日期為準。
中　　華　　民　　國　　96　　年　　10　　月　　26　　日
                              書記官  劉玫金
所犯法條：
中華民國刑法第305 條 (恐嚇危害安全罪)
以加害生命、身體、自由、名譽、財產之事，恐嚇他人致生危害
於安全者，處2 年以下有期徒刑、拘役或300 元以下罰金。
